臺灣新竹地方法院刑事判決　　　　　　　　　　　　　　　九十三年度易字第三號
　　公　訴　人　臺灣新竹地方法院檢察署檢察官
　　被　　　告　乙○○
右列被告因竊盜等案件，經檢察官提起公訴（九十二年度偵字第一一六四、五０六一
號），本院依簡式審判程序判決如左：
    主  文
乙○○連續竊盜，累犯，處有期徒刑拾月；又連續意圖為自己不法之所有，而侵占自
己持有他人之物，累犯，處有期徒刑壹年。應執行有期徒刑壹年玖月。
    事  實
一、乙○○曾犯竊盜案件，經臺灣苗栗地方法院以九十年度苗簡字第一九０號判決判
    處有期徒刑六月，於民國九十年八月三十一日確定，並於同年十月二十九日易科
    罰金執行完畢。詎其猶不知悔改，又於九十一年十二月十五日，竊取黃鍚宏置於
    苗栗縣造橋鄉大西村四鄰二坪三之十三號住宅之黃金戒指後（此部分之犯行，已
    另案經臺灣苗栗地方法院於九十二年六月十二日，以九十二年度苗簡字第三四五
    號判決判處有期徒刑六月確定，於九十三年一月十日執行完畢，此部分不構成累
    犯），因自己沈迷毒品，毒品耗量過大而缺錢花用，趁自己在臺灣高速鐵路股份
    有限公司（下稱臺灣高鐵）新竹縣寶山鄉工地工作得知內情之機會，竟另行起意
    ，意圖為自己不法之所有，並基於概括之犯意：
（一）先於九十二年一月十九日凌晨一時許，利用不知情之陳聰、陳文賢、郭天來
      、陳世鴻等四人（均業經臺灣苗栗地方法院檢察署檢察官以九十二年度偵字第
      三七四號為不起訴處分確定）前往新竹縣寶山鄉高鐵工程Ｃ二三０標一號橋樑
      工地內，竊取臺灣高鐵所有之鋼筋共計三千三百八十公斤，得手後，陳文賢駕
      駛車號Ｑ七─三九六號拖吊車載運上開鋼筋行經苗栗縣頭份鎮○○路○段四四
      七號前時，為警查獲，進一步追查下始得知上情；
（二）乙○○又因自己欠缺代步之交通工具，竟承前意圖為自己不法所有之概括犯意
      ，於同年二月四日下午三時許，在苗栗縣竹南鎮龍鳳里碧富大樓前，以自備之
      鑰匙一支（未扣案），竊取丙○○所有、停放於該處之車號ＩＤＮ─九四一號
      重型機車一部，嗣於同年月五日上午七時許，乙○○騎乘駕駛上開機車，在新
      竹市○○路一一二號前為警查獲（詳如後述）而得悉上情。
二、乙○○於同年一月十日（起訴書誤載為同年月二十三日），前往戊○○所開設、
    位於新竹市香山區菜瓜坑七十二之一號「程漢鐵板有限公司」（下簡稱程漢公司
    ），向戊○○租用三十片鐵板，並指示戊○○先將其中十七片鐵板下在苗栗縣大
    湖地某工地後，要戊○○待在原處，其先把剩餘的十三片載至另一工地後再回來
    付租金，戊○○即依約待在原地，詎乙○○一時毒癮大發，遂將車子停在苗栗縣
    後龍鎮朋友住處附近，另行去朋友處施用毒品（此部分另案偵查中），至翌（十
    一）日上午八時許，乙○○準備開車將鐵板載去工地時，竟因缺錢花用而另行起
    意，意圖為自己不法之所有，並基於概括之犯意，於斯時決定，將上開十三片鐵
    板予以侵占入己，並隨即於同日中午十二時許，將上開鐵板載運至不知情之辜紋
    甄位於苗栗縣公館鄉福七一之九號「吉山廢鐵廠」內，將十三片鐵板賣予辜紋甄
    ，得款新臺幣（下同）七萬六千六百元。同年二月四日下午一時許，己○○駕駛
    車號ＨＩ─五七０號大貨車載運十片鐵板至上開新竹縣寶山鄉高鐵工程Ｃ二三０
    標三號隧道旁欲將鐵板交付予向其承租之正塔建設公司時，乙○○坐著工地的霹
    靂車上前接洽，並向己○○表示依工地安全規定，因己○○並未佩帶安全帽及識
    別證，所以車子必須由其代為開進工地，並與己○○約定三分鐘後在路口見面，
    己○○將車子交給乙○○後，乙○○竟承前侵占他人財物之概括犯意，將載有十
    片鐵板的貨車高速朝另一條路駛去，迄翌（五）日凌晨二時許，被己○○在新竹
    市○○路一一二號前發現該部貨車，己○○即在原地等待，到上午七時許，乙○○騎乘上開竊得之ＩＤＮ─九四一號紅色機車至該處並爬上上開貨車時，為警當
    場查獲。
三、案經新竹市警察局第三分局報告及臺灣苗栗地方法院檢察署檢察官簽分後呈請臺
    灣高等法院檢察署檢察長令轉臺灣新竹地方法院檢察署檢察官偵查起訴。
    理  由
一、本件被告乙○○所犯竊盜、侵占等罪，均非死刑、無期徒刑、最輕本刑為三年以
    上有期徒刑之罪，或高等法院管轄第一審之案件，被告於本院行準備程序進行中
    ，已就被訴事實為有罪之陳述，經本院合議庭認合於修正後刑事訴訟法第二百七
    十三條之一之規定，裁定進行簡式審判程序，合先敘明。
二、訊據被告乙○○，對於上開竊盜及侵占之犯罪事實，業已於偵查中及本院審理時
    坦承不諱，核與被害人臺灣高鐵之代理人丁○○、丙○○、戊○○及己○○等人
    ，於偵查中指述之被害情節，及證人陳聰、陳文賢、郭天來、陳世鴻等四人供
    證之情節大致相符，並經證人辜紋甄結證在卷，而上開失竊及被侵占之物品，均
    已經被害人領回，有贓證物品認領保管收據四紙在卷可憑，復有警員查獲不知情
    的陳文賢時，所帶往稱重之傳票一張、現場照片八張及租賃契約、廢棄物回收登
    記表等在卷可佐。綜上所述，被告之自白核與事實相符，本件事證已臻明確，被
    告竊盜、侵占之犯行洵堪認定，均應予依法論科。
三、核被告乙○○所為，係犯刑法第三百二十條第一項之竊盜罪及同法第三百三十五
    條第一項之侵占罪。被告所犯上開事實一（一）之竊取鋼筋行為，係利用不知情
    之陳聰、陳文賢、郭天來、陳世鴻等四人所為，為間接正犯。被告先後各二次
    之竊盜及侵占犯行，均時間緊接、手法雷同，所犯均係基本犯罪構成要件相同之
    罪，顯均係基於概括之犯意反覆為之，應依刑法第五十六條連續犯之規定論以一
    連續竊盜罪及連續侵占罪，並均依法加重其刑。又，被告所犯連續竊盜罪及連續
    侵占罪二罪間，犯意各別，行為互異，罪名不同，應予分論併罰。爰審酌被告因
    沈迷毒品而一再犯罪，幸均因被害人及時發現而得以尋回財物，對被害人造成之
    損害非鉅及其品行、生活狀況、智識程度與被告犯罪後坦承犯意，已知悔悟而態
    度良好等一切情狀，分別量處如主文所示之刑，並定其應執行刑，以資警惕。
四、至於被告竊盜機車時所用之鑰匙一支，因未扣案，為免日後執行之困難，爰不予
    宣告沒收，併此敘明。
五、據上論斷，應依刑事訴訟法第二百七十三條之一第一項、第二百九十九條第一項
    前段，刑法第五十六條、第三百二十條第一項、第三百三十五條第一項、第五十
    一條第五款、第四十七條，罰金罰鍰提高標準條例第一條前段，判決如主文。
本案經檢察官甲○○到庭執行職務。
中      華      民      國    九十三    年      三      月    二十三    日
                                      臺灣新竹地方法院刑事第二庭
                                          法  官  遲  中  慧
右正本證明與原本無異。
如不服本判決，應於判決送達後十日內向本院提出上訴狀( 應附繕本 )，上訴於臺灣
高等法院。
                                          書記官  江  靜  玲
中      華      民      國    九十三    年      三      月    二十三    日
附錄本案論罪科刑法條全文：
刑法第三百二十條第一項
意圖為自己或第三人不法之所有，而竊取他人之動產者，為竊盜罪，處五年以下有期
徒刑、拘役或五百元以下罰金。
刑法第三百三十五條第一項
意圖為自己或第三人不法之所有，而侵占自己持有他人之物者，處五年以下有期徒刑
、拘役或科或併科一千元以下罰金。
